臺灣臺北地方法院刑事判決　　　　　　　　　　　　九十二年度易字第一六四六號
　　公　訴　人　臺灣臺北地方法院檢察署檢察官
　　被　　　告　乙○○
右列被告因贓物案件，經檢察官提起公訴（九十一年度偵字第二三四五二號），本院
判決如左：
    主  文
乙○○無罪。
    理  由
一、公訴意旨略以：被告乙○○明知車牌號碼ＨＫＳ─五九七號重型機車，係來路不
    明之贓物（丁○○所有於民國九十年十一月七日上午十時許，在臺南縣仁德鄉○○路文德交流道附近失竊），仍基於收受盜贓物之犯意，於九十年七月間，向真
    實姓名、年籍均不詳之成年男子收受之，供己代步之用；九十一年七月十一日下
    午五時二十分許，被告騎乘前揭贓車於道路上行駛，途經臺北縣三重市○○街六
    合公園旁時，為警發覺查獲。因認被告涉有刑法第三百四十九條第一項收受贓物
    罪嫌。
二、按犯罪事實應依證據認定之，無證據不得認定其犯罪事實；不能證明被告犯罪者
    ，應諭知無罪之判決，刑事訴訟法第一百五十四條第二項、第三百零一條第一項
    分別定有明文。而刑事訴訟法上所謂認定被告犯罪事實之證據，係指足以認定被
    告確有犯罪行為之積極證據而言，苟積極證據不足為不利於被告事實之認定時，
    即應為有利於被告之認定，更不必有何有利之證據，最高法院著有二十九年上字
    第三一○五號及三十年上字第八一六號判例足稽。
三、訊據被告乙○○堅決否認涉有右揭犯行，並辯稱：伊與被害人丁○○之夫甲○○
    認識，該部機車係甲○○所贈送，並非伊所竊取，更非收受贓物等語。而公訴人
    認被告涉有右揭罪嫌，無非係以被害人丁○○之指訴、丁○○之夫甲○○、證人
    劉明石之證述，並有受理託運機車車號資料表及車輛竊盜、車牌失竊資料個別查
    詢表各一件可證等情為其主要論據。
四、經查，證人甲○○於本院審理中經與被告當面對質後，已結證稱：當初係伊將該
    部機車送給被告，機車相關證件亦有交付被告，後來須繳納該機車相關稅捐時，
    被告竟又不肯辦理過戶，伊老婆才前往報遺失並抓到被告等語，且經訊以為何前
    於偵查中曾證稱並未將該機車交付與被告一節，其並證稱係因經過很多年而忘記
    等語，再參諸證人丁○○亦證稱：該部機車雖以其名義登記為所有權人，但之前
    均由伊之配偶即證人甲○○騎用，後來伊要處理該機車報稅事宜時，證人甲○○
    告知伊已遺失，伊才去報案等情，可見證人丁○○前往報案表明該機車失竊前，
    該機車確均係證人甲○○使用中，再以證人甲○○所證述於四、五年曾從事牛皮
    加工工作、證人丁○○證稱伊之配偶甲○○綽號「老三」等情與被告於警詢時所
    供稱交付伊該部機車之人係做牛皮，綽號「劉三」一事參互以析，已堪認證人甲○○於本院審理中所證述情節方屬實在，亦即被告所使用之前開機車確為當時有
    合法使用權之證人甲○○所交付，並非來源不明之贓物，自難認被告有何收受贓
    物行為可言；綜上所述，本案既難認被告有公訴人所指訴之收受贓物行為，揆諸
    前揭規定意旨，本案即應為被告無罪之諭知，以示慎審。
據上論斷，應依刑事訴訟法第三百零一條第一項，判決如主文。
本案經檢察官丙○○到庭執行職務
中　　　華　　　民　　　國　　九十三　　年　　　三　　　月　　二十六　　日
                                      臺灣臺北地方法院刑事第十六庭
                                          審判長法  官  劉嶽承
                                                法  官  王幸華
                                                法  官  林麗真
右正本證明與原本無異
如不服本判決應於送達後十日內向本院提出上訴狀
                                                書記官  張汝琪
中　　　華　　　民　　　國　　九十三　　年　　　三　　　月　　二十九　　日
